臺灣臺南地方法院民事裁定
111年度救字第78號
聲  請  人  阮秋香  


訴訟代理人  許博傑律師
相  對  人  拓昶貿易股份有限公司


法定代理人  葉清昌  
上列當事人間請求確認僱傭關係存在等事件，聲請人聲請訴訟救
助，本院裁定如下：
    主    文
准予訴訟救助。
    理    由
一、聲請意旨略以：聲請人遭相對人於民國111年5月27日非法解
    僱，因此兩造間之僱傭關係仍然繼續存在，聲請人有起訴請
    求確認兩造間僱傭關係存在之利益，且相對人應繼續給付聲
    請人每月工資新臺幣（下同）25,250元，並按月提撥1,515
    元的勞工退休金至聲請人設於勞工保險局之帳戶，聲請人已
    經對相對人提起請求確認僱傭關係存在等訴訟（下稱本案訴
    訟），惟聲請人無力支出訴訟費用，經財團法人法律扶助基
    金會台南分會（下稱法扶台南分會）准予扶助，為此依民事
    訴訟法第107條、第109條第2項、法律扶助法第63條規定，
    聲請訴訟救助等語。
二、按當事人無資力支出訴訟費用者，法院應依聲請，以裁定准
    予訴訟救助。但顯無勝訴之望者，不在此限。民事訴訟法第
    107條第1項定有明文。所謂無資力，係指窘於生活，且缺乏
    經濟信用者而言。所謂顯無勝訴之望者，係指法院依當事人
    主張之事實，無須調查辯論，即知其應受敗訴之裁判者而言
    。如當事人之訴不合法不能補正或未經補正，或當事人之主
    張縱為真實，在法律上仍應受敗訴裁判之情形是。若本案訴
    訟尚須經法院調查辯論後，始能知悉其勝訴或敗訴之結果，
    均不得謂為顯無勝訴之望（最高法院95年度台抗字第727號
    民事裁定意旨參照）。復按經分會准許法律扶助之無資力者
    ，其於訴訟或非訟程序中，向法院聲請訴訟救助時，除顯無
    理由者外，應准予訴訟救助，不受民事訴訟法第108條規定
    之限制。亦為法律扶助法第63條所明文。則經法律扶助會分
    會准予法律扶助之人向法院聲請訴訟救助時，即應推定該聲
    請人為無資力人，法院除另有聲請人不符法律扶助法第3條
    所定無資力標準之事實之反證外，均應准予訴訟救助（最高
    法院97年度台抗字第581號裁定意旨參照）。
三、經查聲請人主張其遭相對人於111年5月27日非法解僱，聲請
    人已經對相對人提起本案訴訟，請求確認兩造間之僱傭關係
    存在，且相對人應自同年月28日起至聲請人復職之日止，按
    月給付聲請人25,250元及其遲延利息，並按月提撥1,515元
    至聲請人於勞工保險局之勞工退休金個人帳戶，經本院以11
    1年度勞補字第45號確認僱傭關係存在等事件受理；且聲請
    人業經法扶台南分會准予扶助訴訟代理等情，業據聲請人提
    出法扶台南分會准予扶助審查決定通知書、專用委任狀影本
    各1件為證，且經本院依職權調閱本院111年度勞補字第45號
    確認僱傭關係存在等事件卷查對屬實，可知依聲請人主張之
    本案訴訟原因事實，尚須經法院調查辯論後，始能知悉其勝
    訴或敗訴之結果，並非顯無勝訴之望，從而依法律扶助法第
    63條及民事訴訟法第107條規定，聲請人聲請訴訟救助，要
    屬有據，應予准許。
四、依法律扶助法第63條、民事訴訟法第107條第1項前段，裁定
    如主文。
中　　華　　民　　國　　111 　年　　11　　月　　1 　　日
                  民事第五庭  法  官　林雯娟
上列正本證明與原本無異。
如不服本裁定，得於收受裁定正本後10日內向本院提出抗告狀，
並繳納抗告裁判費新臺幣1,000元整。
中　　華　　民　　國　　111 　年　　11　　月　　1 　　日
                              書記官  朱烈稽